臺灣桃園地方法院刑事判決　　　　　　　　　　　　94年度訴字第174號
　　公　訴　人　臺灣桃園地方法院檢察署檢察官
　　被　　　告　甲○○　男　3.
　　　　　　　　　　　　93號.
　　指定辯護人　本院公設辯護人彭詩雯
上列被告因違反槍砲彈藥刀械管制條例案件，檢察官提起公訴（
93年度偵字第17635 號）後，聲請改依協商程序而為判決，本院
判決如下：
    主  文
甲○○未經許可，寄藏可發射子彈具有殺傷力之改造玩具手槍，
累犯，處有期徒刑壹年肆月，併科罰金新臺幣參萬元，罰金如易
服勞役，以新台幣玖佰元即銀元佰元折算壹日。扣案之仿ＷＡ
ＬＴＨＥＲ廠ＰＰＫ／Ｓ型半自動手槍改造之金屬玩具手槍（含
彈匣壹個，槍枝管制編號0000000000）壹把、子彈貳
顆，均沒收之。
    事實及理由
一、本件被告所犯係死刑、無期徒刑或最輕本刑為三年以上有期
    徒刑以外之罪，其於準備程序中就被訴事實為有罪之陳述，
    經本院告知簡式審判程序之旨，並聽取公訴人、被告之意見
    後，爰依刑事訴訟法第二百七十三條之一第一項規定合議裁
    定由受命法官獨任進行簡式審判程序。
二、犯罪事實：甲○○明知可發射子彈具有殺傷力之改造玩具手
    槍、子彈及爆裂物，為槍砲彈藥刀械管制條例所管制之物品
    ，未經許可，不得無故持有、寄藏，竟基於非法寄藏具有殺
    傷力改造手槍、子彈之犯意，於民國九十三年二月初，自許
    峰瑔（原名許善進，綽號「牛進」，業於九十三年二月二十
    三日死亡）處，收受仿ＷＡＬＴＨＥＲ廠ＰＰＫ／Ｓ型半自
    動手槍製造之業經換裝土造金屬槍管而成，具殺傷力之改造
    玩具手槍一支（槍枝管制編號0000000000，含彈
    匣一個）、改造子彈三顆，並將之藏放在其位於桃園縣龜山
    鄉○○街二四號三樓居處而非法寄藏之。嗣於九十三年十月
    二十六日晚間六時三十分許，為警持搜索票在桃園市○○街
    五十一號十四樓之五查獲，並扣得上開改造玩具手槍、子彈
    。
三、證據名稱：
    （一）被告甲○○於警詢、檢察官偵訊及本院審理中之自白
          。
    （二）證人吳瑞堂之證述。
    （三）內政部警政署刑事警察局槍彈鑑定書，鑑驗結果：
    　    1.送鑑改造手槍一把（槍枝管制編號0000000
          000），認係由仿ＷＡＬＴＨＥＲ廠ＰＰＫ／Ｓ型
          半自動手槍製造之玩具手槍換裝土造金屬槍管而成改
          造手槍，可擊發適用子彈，認具殺傷力。
    　    2.送鑑子彈三顆，認係由土造金屬彈殼加裝直徑約７
          ‧８ｍｍ至７‧９ｍｍ金屬彈頭而成之土造子彈，經
          取樣一顆試射，可擊發，認具殺傷力。
　　（四）扣案改造手槍一把（含彈匣一個，槍枝管制編號：0
          000000000）、子彈三顆（試射一顆）。
    （五）查獲時現場照片四張附卷。
四、本件經檢察官與被告於審判外達成協商之合意且被告已認罪
    ，其合意內容為：被告願受科刑範圍為有期徒刑壹年肆月，
    併科罰金新臺幣參萬元，扣案槍、彈沒收之宣告。經查，上
    開協商合意並無刑事訴訟法第四百五十五條之四第一項所列
    情形之一，檢察官聲請改依協商程序而為判決，本院爰不經
    言詞辯論，於協商合意範圍內為協商判決，合予敘明。
五、應適用之法條：刑事訴訟法第四百五十五條之四第二項、第
    四百五十五條之八，槍砲彈藥刀械管制條例第十一條第四項
    、第十二條第四項，刑法第十一條前段、第二條第一項但書
    、第五十五條、第四十七條、第四十二條第二項、第三十八
    條第一項第一款，罰金罰鍰提高標準條例第二條。
六、附記事項：甲○○前曾於九十一年間因違反毒品危害防制條
    例案件，經本院於九十一年七月九日，以九十一年度訴字第
    七三九號判決判處應執行有期徒刑八月，於九十二年十一月
    六日執行完畢，詎仍不知悛悔。被告有如上所載之犯罪科刑
    執行情形，有台灣高等法院被告全國前案紀錄表、台灣桃園
    地方法院檢察署刑案資料查註紀錄表分別在卷可稽，其於五
    年內再犯本件有期徒刑以上之罪，為累犯，應依刑法第四十
    七條規定加重其刑。次按被告行為後，槍砲彈藥刀械管制條
    例，業已於九十四年一月二十六日修正，並經總統以華總一
    義字第09400010101 號公佈，其中該條例第十一條刪除並與
    現行條文第八條、第十條合併修正為修正條文第八條，原條
    文第十一條第四項之刑度已由一年以上七年以下有期徒刑，
    併科新台幣七百萬元以下罰金，提高為三年以上十年以下有
    期徒刑，併科新台幣七百萬元以下罰金，兩相比較，以修正
    前之該條例第十一條第四項規定較有利於被告，自應依刑法
    第二條第一項但書之規定適用修正前之該條文。
七、本判決除有刑事訴訟法第四百五十五條之四第一項第一款、
    第二款、第四款、第六款、第七款所定情形之一，或違反同
    條第二項規定者外，不得上訴。
八、如不服本件判決，得自收受判決送達之日起十日內，向本院
    提出上訴書狀，上訴於第二審法院。
中　　華　　民　　國　　94　　年　　2 　　月　　24　　日
                        臺灣桃園地方法院刑事第六庭
                            法　官  陳  永  來
上正本證明與原本無異。
                            書記官  劉  霜  潔
中　　華　　民　　國　　94　　年　　3 　　月　　2 　　日
附錄論罪科刑法條：
槍砲彈藥刀械管制條例第十一條
未經許可，製造、販賣或運輸第四條第一項第一款所稱其他可發
射金屬或子彈具有殺傷力之各式槍砲者，處五年以上有期徒刑，
併科新臺幣一千萬元以下罰金。未經許可，轉讓、出租或出借前
項所列槍砲者，處三年以上十年以下有期徒刑，併科新臺幣七百
萬元以下罰金。
意圖供自己或他人犯罪之用，而犯前二項之罪者，處無期徒刑或
七年以上有期徒刑，併科新臺幣一千萬元以下罰金。
未經許可，持有、寄藏或意圖販賣而陳列第一項所列槍砲者，處
一年以上七年以下有期徒刑，併科新臺幣七百萬元以下罰金。
第一項至第三項之未遂犯罰之。
